【裁判字號】    98,訴,1449
【裁判日期】    990112
【裁判案由】    違反毒品危害防制條例
【裁判全文】
臺灣屏東地方法院刑事判決              98年度訴字第1449號
公  訴  人  臺灣屏東地方法院檢察署檢察官
被      告  甲○
上列被告因違反毒品危害防制條例案件，經檢察官提起公訴（98
年度毒偵字第1375號），嗣被告於本院準備程序進行中先就被訴
事實為有罪之陳述，本院告知被告簡式審判之旨，並聽取當事人
之意見後，本院合議庭裁定改由受命法官獨任依簡式審判程序審
理，判決如下：
    主  文
甲○施用第一級毒品，累犯，處有期徒刑壹年。又施用第二級毒
品，累犯，處有期徒刑柒月。又施用第一級毒品，累犯，處有期
徒刑壹年貳月；扣案之海洛因捌包（合計淨重零點陸伍公克）沒
收銷燬；扣案之葡萄糖粉末貳包、注射針筒貳支、鐵盒壹個、藥
鏟貳支、空夾鏈袋壹包、食鹽水柒支均沒收。又施用第二級毒品
，累犯，處有期徒刑捌月，扣案之甲基安非他命吸食器壹組、鐵
盒壹個、破損之玻璃球壹個均沒收。應執行有期徒刑參年，扣案
之海洛因捌包（合計淨重零點陸伍公克）沒收銷燬；扣案之葡萄
糖粉末貳包、注射針筒貳支、安非他命吸食器壹組、藥鏟貳支、
空夾鏈袋壹包、食鹽水柒支、鐵盒貳個、破損之玻璃球壹個均沒
收。
    事  實
一、甲○前於民國87年間因施用毒品案件，經觀察、勒戒，認無
    繼續施用毒品之傾向，於87年7月17日執行完畢釋放出所。
    另於93年間再因施用毒品案件，經觀察、勒戒後因認有繼續
    施用毒品之傾向，經送強制戒治，於94年12月26日期滿執行
    完畢，並由臺灣屏東地方法院檢察署檢察官以94年戒毒偵字
    153 號為不起訴處分確定。其曾另涉妨害自由、毀棄損壞、
    竊盜、違反麻醉藥品管制條例、肅清煙毒條例及槍砲彈藥刀
    械管制條例等數案件，分別經法院判處有期徒刑5 月、6 月
    、1 年、1 年8 月23日、8 月、3 年4 月、5 月確定，於96
    年7 月16日執行完畢出監。猶不知悔改，明知海洛因及甲基
    安非他命分屬第一、二級毒品，不得持有及施用，仍基於施
    用第一、二級毒品之犯意，於：(一)98年6 月7 日上午某時，
    在屏東縣恆春鎮○○路17號4 樓友人住處，以將海洛因摻入
    香菸內吸食之方式，施用第一級毒品海洛因，又另以將甲基
    安非他命置於玻璃球內以火燒烤後，吸食所產生煙霧之方式
    ，施用第二級毒品甲基安非他命各1 次。嗣於同日11時30分
    許在同址為警查獲，經採集其尿液送驗後檢出海洛因代謝之
    嗎啡、甲基安非他命陽性反應。(二)98年7 月8 日上午7 時許
    ，在屏東縣恆春鎮○○路99巷10號以將海洛因加水置於針筒
    後注入體內之方式，施用第一級毒品海洛因，及另以將甲基
    安非他命置於玻璃球內以火燒烤後，吸食所產生煙霧之方式
    ，施用第二級毒品甲基安非他命各1 次。嗣於同日下午2 時
    30分許，在同址為警查獲，並扣得第一級毒品海洛因8 包（
    驗後淨重共計0.65公克）、葡萄糖粉末2 包、注射針筒2支
    、安非他命吸食器1 組、藥鏟2 支、空夾鏈袋1 包等物品，
    經警採尿送驗，檢出海洛因代謝之嗎啡、甲基安非他命陽性
    反應，始循線查悉上情。
二、案經屏東縣政府警察局恆春分局報請臺灣屏東地方法院檢察
    署檢察官偵查起訴。
    理  由
一、本案被告甲○所犯施用毒品案件，並非法定刑為死刑、無期
    徒刑或最輕本刑3 年以上有期徒刑之罪，亦非高等法院管轄
    第一審之案件，而被告於本院準備程式中就被訴事實為有罪
    之陳述，本院合議庭乃裁定由受命法官獨任進行簡式審判程
    式。又簡式審判程式之證據調查，依刑事訴訟法第273 條之
    2 規定，不受同法第159 條第1 項審判外陳述排除之限制，
    再被告對於卷內之各項證據，亦不爭執證據能力，故卷內所
    列之各項證據，自得作為證據，先予敘明。
二、上開犯罪事實，均業經被告甲○於本院坦承不諱，且被告先
    後為警查獲時，其採尿送驗結果確均呈嗎啡（即海洛因水解
    後之反應）、甲基安非他命之陽性反應，有屏東縣警察局恆
    春分局尿液採證編號姓名對照表、臺灣檢驗科技股份有限公
    司濫用藥物尿液檢驗報告各2 紙在卷可稽，上述鑑驗結果，
    係檢驗機關本於專業知識及以精密儀器或科學檢驗方法所得
    之結論，自可憑信。又被告為警查獲扣案之粉末8 包，經法
    務部調查局鑑定均有海洛因陽性反應，亦有該含海洛因成分
    粉末8 包、法務部調查局濫用藥物實驗室98年9 月15日調科
    壹字第09823024780 號鑑定書1 紙等，附卷可佐；此外，復
    有偵查報告、扣押筆錄、扣押物品目錄表、照片共19張等在
    卷可考。綜上，足認被告上開任意性自白與事實相符，堪予
    採信。從而本件事證明確，被告犯行洵堪認定，應依法論科
    。
三、查海洛因、甲基安非他命分別係屬毒品危害防制條例第2 條
    第2 項第1 款、第2 款所稱之第一級、第二級毒品，均不得
    持有、施用，被告竟持以施用，是核被告所為，分別係犯毒
    品危害防制條例第10條第1 項、第2 項之施用第一級毒品、
    施用第二級毒品罪。被告於上開事實欄一(一)、(二)中，雖均自
    白係同時施用第一級毒品海洛因與第二級毒品甲基安非他命
    ，惟上開毒品之施用方式有別業已如事實欄所述，故其縱於
    密接之時地為之，亦屬犯意各別、行為互殊，而應予分論併
    罰；被告於事實欄一(一)、一(二)所示不同時間，先後各施用第
    一級、第二級毒品，其間間隔已達1 月有餘，顯係分別起意
    ，自亦應分論併罰。至被告於施用前持有第一級毒品海洛因
    、第二級毒品甲基安非他命之低度行為應被施用之高度行為
    所吸收，不另論罪。其先後於事實欄一(一)、(二)所示之時間、
    地點前後所犯上述4 罪，犯意各別，行為互殊，應予分論併
    罰。又被告前有如事實欄所示之科刑及執行情形，有臺灣屏
    東地方法院檢察署刑案資料查註紀錄表、臺灣高等法院被告
    前案紀錄表各1 份附卷足憑，其於刑之執行完畢後5 年內，
    故意再犯本件有期徒刑之2 罪，均為累犯，均應依刑法第47
    條第1 項加重其刑。爰審酌被告前已有如事實欄所述之犯罪
    資料，然未能因此知所警惕、謹慎行止，仍不思自律，猶自
    陷於毒癮之害，復犯下本件先後4 次之施用毒品犯行，原不
    宜寬貸，惟念其施用毒品乃自戕行為，被告復已坦承罪行，
    犯後態度尚可等一切情狀，量處如主文所示之刑。又扣案之
    第一級毒品海洛因8 包（淨重0.65公克），均係查獲之毒品
    ，至其包裝袋部分，依現行檢驗方式乃以刮除方式為之，袋
    上仍會摻殘若干毒品無法分離，故均應依毒品危害防制條例
    第18條第1 項前段之規定併宣告沒收銷燬之。至扣案之葡萄
    糖粉末2 包、注射針筒2 支、甲基安非他命吸食器1 組、藥
    鏟2 支、空夾鏈袋1 包、食鹽水7 支、放置毒品之用之鐵盒
    2 個、遭毀損供施用甲基安非他命之玻璃球1 個等物，經被
    告於警詢及審判中自承係供其施用毒品使用（其中，葡萄糖
    粉末2 包、注射針筒2 支、鐵盒1 個、藥鏟2 支、空夾鏈袋
    1 包、食鹽水7 支部分係供事實欄一(二)部分施用第一級毒品
    海洛因之用，甲基安非他命吸食器1 組、鐵盒1 個、破損之
    玻璃球1 個係供事實欄一(二)部分施用第二級毒品甲基安非他
    命之用），仍屬被告所有供犯罪所用之物，故應依刑法第38
    條第1 項第2 款規定，併予以宣告沒收。
據上論斷，應依刑事訴訟法第299 條第1 項前段、第273 條之1
第1 項，毒品危害防制條例第10條第1 項、第2 項、第18條第1
項前段，刑法第11條前段、第47條第1 項、第51條第5 款，判決
如主文。
本案經檢察官曾士哲到庭執行職務
中    華    民    國    99    年    1     月    12    日
                  刑事第四庭    法  官  李謀榮
以上正本證明與原本無異。
如不服本判決應於收受判決後10日內向本院提出上訴書狀，並
應敘述具體理由；其未敘述上訴理由者，應於上訴期間屆滿後
20日內向本院補提理由書（均須按他造當事人之人數附繕本）
「切勿逕送上級法院」。
中    華    民    國    99    年    1     月    13    日
                                書記官  蔡進吉
附錄本案論罪科刑法條：
毒品危害防制條例第10條
施用第一級毒品者，處6 月以上5 年以下有期徒刑。
施用第二級毒品者，處3 年以下有期徒刑。

司法院資訊處製作；財團法人民間司法改革基金會備份。
